【裁判字號】    99,易,288
【裁判日期】    990909
【裁判案由】    竊盜
【裁判全文】
臺灣宜蘭地方法院刑事判決               99年度易字第288號
公  訴  人  臺灣宜蘭地方法院檢察署檢察官
被      告  乙○○
上列被告因竊盜案件，經檢察官提起公訴（99年度偵字第2324號
），本院判決如下：
    主  文
乙○○犯竊盜罪，處有期徒刑肆月，如易科罰金，以新台幣壹仟
元折算壹日。
    事  實
一、乙○○係宜蘭縣宜蘭市○○路○段38巷2號B2家樂福股份有限
    公司宜蘭分公司（下稱家樂福公司）賣場員工。於民國99年
    5月12日下午2時30分許，在上開賣場內，竟意圖為自己不法
    之所有，自賣場藥妝區之商品展示架上，竊取「藥敦維他眼
    藥水」1盒。於得手將上開眼藥水攜至賣場生鮮區內，並將
    眼藥水拆封，將眼藥水外包裝盒丟棄於生鮮區內垃圾桶，再
    將上開眼藥水攜至賣場內第十部門。嗣為該賣場安全人員甲
    ○○經由賣場監視器畫面發現後，當場查獲及報警處理。
二、案經宜蘭縣政府警察局宜蘭分局報請臺灣宜蘭地方法院檢察
    署檢察官偵查起訴。
    理  由
一、訊據被告乙○○於警訊及本院審理中，固坦承自賣場藥妝區
    之商品展示架上，拿取「藥敦維他眼藥水」1盒後，將之攜
    至賣場生鮮區內，並將眼藥水拆封，將眼藥水外包裝盒丟棄
    於生鮮區內垃圾桶等情不諱，惟矢口否認有竊盜犯行，並辯
    稱：伊待的部門是生鮮區，那時是正要去結帳的路上，當時
    因為課長要伊去做其他事情，可是半小時後，甲○○才找到
    伊，說伊偷東西云云。經查：
  (一)關於被告拿取眼藥水之過程，依證人即家樂福公司員工甲○
    ○於本院審理中證稱：伊是看監視錄影系統錄影器，看到被
    告走到藥妝區，被告是屬於飲料部門，走到不是他工作的部
    門，所以就用監視器追蹤注視，伊看到被告離開該區的時候
    有握取1件物品，在離開藥妝區行走的過程中，看到被告有
    拆取的動作，從鏡頭裡看到被告走到生鮮區，被告好像有將
    1個物品丟到該區的垃圾桶，伊就請人到垃圾桶去查看，垃
    圾桶除了有眼藥水的包裝之外，還有其他3、4樣一般的垃圾
    ，伊找到被告時，被告在飲料區工作，伊請被告到辦公室，
    在辦公室裡問被告有無拿取眼藥水，被告坦承有拿取眼藥水
    ，被告說因為眼睛不舒服，所以就先把它拿來用，是忘了結
    帳，後來是被告帶他們到他部門內堆放器材的庫房內取出眼
    藥水等語（參見本院卷第22至24頁99年8月19日審判筆錄）
    ，證人甲○○於審理中明確證述被告自賣場藥妝區商品展示
    架上拿取眼藥水1瓶，於返回賣場生鮮區中，將眼藥水外包
    裝拆封後，將外包裝丟棄於垃圾桶，並於事後帶同賣場人員
    至器材庫房內拿取眼藥水等情。再關於賣場結帳區之設置位
    置，證人甲○○證稱：藥妝區就有1個結帳台，從藥妝區拿
    眼藥水到藥妝區結帳台差不多5公尺等語（參見本院卷第23
    頁99年8月19日審判筆錄），是被告自商品展示架上拿取眼
    藥水後，即可向鄰近之藥妝區結帳台辦理結帳，並無必要將
    眼藥水攜出藥妝區後，另帶至其他結帳區辦理結帳程序之必
    要。
  (二)又關於被告未辦理結帳程序即拆除商品外包裝之行為，被告
    起初辯稱：眼藥水有內包裝跟外包裝的條碼云云，惟證人甲
    ○○於本院審理中證稱：「基本上條碼是在外包裝上，所以
    拆開後沒有辦法結帳，裡面的商品，我記得是不行單獨刷條
    碼。」（參見本院卷第22頁99年8月19日審判筆錄），經本
    院當庭勘驗同型號「藥敦維他眼藥水」後，該眼藥水外包裝
    為紙張材質，商品條碼位於包裝下方，而於開封後，內有說
    明書及眼藥水，眼藥水另以塑膠套包裝，說明書上並無商品
    條碼，眼藥水上為貼有日文標籤亦無商品條碼等情（參見本
    院卷第24、25頁99年8月19日審判筆錄）。足見被告拿取之
    眼藥水外包裝一經拆封丟棄後，即無法透過感應器掃瞄商品
    條碼後結帳，而被告於證人甲○○證述後，隨即翻異前詞，
    又改稱伊認為如果沒有條碼，可以請收銀人員幫忙查條碼後
    結帳云云（參見本院卷第24頁99年8月19日審判筆錄），如
    被告確有以此方式結帳之意，則依前述，其逕可在藥妝區結
    帳台結帳，亦無必要將商品攜出藥妝區。
  (三)此外並有現場及商品照片9幀附卷可佐，及被害公司出具之
    損失日報表與贓物認領保管單各1紙在卷可證。被告前開所
    辯，要屬卸責之詞，不足採信，其竊盜犯行堪以認定，應依
    法論科。
二、核被告所為，係犯刑法第320條第1項竊盜罪。爰審酌被告犯
    罪之目的、手段、竊得財物之價值，雖證人甲○○到庭表明
    被害公司願意原諒被告，但依被告犯罪後之態度等一切情狀
    ，量處如主文所示之刑，及諭知易科罰金之折算標準，以示
    懲儆。
據上論斷，應依刑事訴訟法第299條第1項前段，刑法第320條第
1項、第41條第1項前段，刑法施行法第1條之1第1項、第2項前段
，判決如主文。
本案經檢察官陳嘉瑜到庭執行職務
中    華    民    國    99    年    9     月    9     日
                  刑事第四庭  法  官  辜漢忠
以上正本證明與原本無異。
如不服本判決應於收受送達後十日內向本院提出上訴書狀，並應
敘述具體理由；其未敘述上述理由者，應於上訴期間屆滿後二十
日內向本院補提理由書(均須按他造當事人之人數附繕本)「切勿
逕送上級法院」。
                              書記官  林詩綺
中    華    民    國    99    年    9     月    13    日
附錄本案論罪科刑法條：
刑法第320條第1項
意圖為自己或第三人不法之所有，而竊取他人之動產者，為竊盜
罪，處5年以下有期徒刑、拘役或5百元以下罰金。

司法院資訊處製作；財團法人民間司法改革基金會備份。
